【裁判字號】    97,交聲,2903
【裁判日期】    980309
【裁判案由】    聲明異議
【裁判全文】
臺灣高雄地方法院交通事件裁定        97年度交聲字第2903號
原處分機關  高雄市政府交通局
異  議  人  甲○○
上列受處分人因違反道路交通管理處罰條例案件，對於高雄市政
府交通局97年11月24日所為之處分（原處分：高市交裁字第裁32
-V00000000號），聲明異議，本院裁定如下：
    主  文
異議駁回。
    理  由
一、異議意旨略以：異議人甲○○於民國97年7 月31日上午11時
    18分許，駕駛車牌號碼XSE-273 號重型機車行經屏東市○○
    路（南北向）與康定街口（東西向）時，異議人係於和平路
    428 巷（東西向）之巷口見和平路口之交通號誌已轉為紅燈
    ，方自和平路428 巷口騎出右轉後，由南往北沿和平路前進
    ，卻遭員警指伊闖越和平路與康定街口之紅燈而開單舉發，
    然該處既無紅綠燈亦無停止線，原處分機關據此裁處新臺幣
    （下同）1,800 元之罰鍰，並記違規點數3 點，原處分顯有
    違誤，爰依法聲明異議云云。
二、按汽車駕駛人，行經有燈光號誌管制之交岔路口闖紅燈者，
    處1800元以上5400元以下罰鍰，並記違規點數3 點，道路交
    通管理處罰條例第53條第1 項及第63條第1 項第3 款分別定
    有明文。
三、經查：異議人上開騎乘機車闖越紅燈之違規行為，業據證人
    即本件舉發員警林坤城於本院98年1 月12日調查時證述：「
    （問：97年7 月31日11時18分左右，你人在何處？）答：當
    時我們執行巡邏，巡邏完在和平路462 號前面執行交通稽查
    ，當時我們執行稽查，發現異議人騎機車沿和平路由南往北
    闖越和平路的紅燈，當時和平路與康定街的交叉口在和平路
    南北方向是紅燈，康定街的東西方向是綠燈。（問：提示和
    平路、康定街口道路全景，哪一條是康定街？）答：康定街
    是斑馬線再過來一點（即照片下方），該街口的停止線在紅
    燈下方，也就是和平路428 巷巷口隔壁。」等語明確，且有
    屏東縣政府警察局屏東分局98年1 月6 日函覆之現場圖及照
    片6 紙附卷可稽，證人之證述與異議人前揭異議意旨所指之
    過程相符，且經本院訊問時異議人亦表示對於和平路與康定
    街口有紅綠燈號誌乙節無意見，是異議人闖越紅燈應堪認定
    。異議人雖辯稱和平路與康定街口無停止線云云，然交通法
    規並無以此為阻卻違法事由，是異議人此部分所辯不足為採
    。異議人上開違規事實，堪以認定。
四、綜上所述，異議人之異議難認有理由，原處分機關以異議人
    違反道路交通管理處罰條例第53條第1 項、第63條第1 項第
    3 款之規定，據以處罰異議人罰鍰1,800 元，並計違規點數
    3 點，並無違誤，本件異議為無理由，應予駁回。
五、據上論斷，應依道路交通案件處理辦法第19條，裁定如主文
    。
中    華    民    國    98    年    3     月    9     日
                        交通法庭  法  官  黃宣撫
以上正本證明與原本無異。
如不服本裁定，應於收受送達後5 日內向本院提出抗告狀。
中    華    民    國    98    年    3     月    9     日
                                  書記官  林姵妤


司法院資訊處製作；財團法人民間司法改革基金會備份。
